# 关于处置超额亏损子公司的合并报表

提问人：lnxcdjy 时间：2018-06-13 15:54:29
A公司于本年 5 月份成立了B公司，于 8 月份将B公司转让给了A的母公司。A账面的长期股权投资一直是 0 ，其他科目也未体现对B公司的持有， B公司权益：的实收资本一直是 0 ，持有期末未分配利润-1100，转让的时候也没有相应的处置价款和收支。A持有B期间，B公司的净利润为-1100， 现在想做一下A公司的合并报表，分录应该如何做呢？

回答人：chenyiwei
同样将转让价款与B公司于转让日的账面净资产之间的差额计入投资收益。例如，如果转让价款为零，则投资收益为 1100 ，抵销分录：借：未分配利润，贷：投资收益 1100 。

提问人：lnxcdjy 时间：2018-06-13 21:10:17
陈版主，我这样理解对不对：是否先是成本法转权益法： 借长期股权投资-1100 贷投资收益-1100 转让时转让价款为 0 ： 借银行存款 0 贷长期股权投资-1100 投资收益 1100 合并抵消时将子公司的净利润纳入合并范围： 借成本费用 贷收入 未分配利润-1100可是这样，资产负债表就不平了吧？ 我还是不太明白~

回答人：chenyiwei
最后一笔应为：借成本费用，贷收入，贷投资收益 1100 万。当然并不一定必须先模拟权益法。你自己的前两笔分录实际上完全是互相对冲的。